臺灣宜蘭地方法院刑事判決
111年度易字第84號
公  訴  人  臺灣宜蘭地方檢察署檢察官
被      告  林基琰



上列被告因竊盜案件，經檢察官提起公訴（111年度偵緝字第87
、88號），被告於準備程序進行中，就被訴事實為有罪之陳述，
本院改行簡式審判程序審理，判決如下：
    主  文
林基琰犯如附表主文欄所示之罪，各處如附表主文欄所示之刑及
沒收。應執行有期徒刑玖月，如易科罰金，以新臺幣壹仟元折算
壹日。沒收部分併執行之。
    犯罪事實
一、被告林基琰所犯均為非死刑、無期徒刑、最輕本刑為3年以
    上有期徒刑之罪，亦非高等法院管轄第一審案件者，且於訊
    問程序進行中，被告先就被訴事實為有罪之陳述，經告知被
    告簡式審判程序之旨，並聽取檢察官、被告之意見後，本院
    依刑事訴訟法第273條之1規定，裁定進行簡式審判程序，是
    本件之證據調查，依刑事訴訟法第273條之2及第159條第2項
    規定，不適用傳聞法則有關限制證據能力及證據調查之規定
    。
二、本件犯罪事實、證據除證據部分補充「被告林基琰於本院準
    備程序、審理中之自白（見本院卷第51、58頁）」外，其餘
    均引用檢察官起訴書之記載（如附件）。：
三、論罪科刑：
  ㈠刑法第321條第1項第2款之「門扇」係專指門戶而言，而所謂
    「其他安全設備」，則指門扇、牆垣以外，依通常觀念足認
    防盜之一切設備而言，諸如門鎖、窗戶、冷氣孔、房間門或
    通往陽臺之門均屬之（最高法院55年台上字第547號判例意
    旨、司法院73年廳刑一字第603號函、最高法院78年度台上
    字第4418號判決意旨參照）。又刑法第321條第1項第2款所
    謂「毀越」門扇牆垣或其他安全設備，「毀」係指毀損、毀
    壞，「越」則指越進、越入、超越或踰越而言，毀而不越，
    或越而不毀，均得依該條款處斷，亦即祇要毀越行為足使該
    門扇或安全設備喪失防閑作用，即該當於前揭規定之要件（
    司法院院字第610號解釋、77年度台上字第1130號判決意旨
    參照）。
  ㈡是核被告就犯罪事實一㈠、㈡所為，均係犯刑法第320第1項之
    竊盜罪；就犯罪事實一㈢所為，則係犯刑法第321條第2項、
    第1項第2款之毀壞安全設備竊盜未遂罪。
  ㈢被告就犯罪事實一㈡、㈢部分，被告與真實姓名年籍不詳之成
    年男子共同犯罪，彼此間有犯意聯絡及行為分擔，均為共同
    正犯。公訴意旨漏未論及共同正犯，尚有未洽，應予補充。
  ㈣被告所犯上開3罪，犯意各別，行為互殊，各應予分論併罰。
  ㈤刑之加重減輕事由：
　1.林基琰前因㈠竊盜案件，於民國105年5月27日經臺灣宜蘭地
    方法院以105年度易字第127號判處有期徒刑6月確定(徒刑期
    間105年7月13日至106年1月12日)；又㈡因竊盜案件，於105
    年9月20日經臺灣臺北地方法院以105年度審易字第293號判
    處有期徒刑6月、6月，應執行有期徒刑10月確定(徒刑期間1
    06年1月13日至106年11月12日)；再因㈢竊盜案件，於106年1
    2月26日經臺灣新北地方法院以106年度易字第399號判處有
    期徒刑8月、7月、7月、7月、7月，合併定應執行有期徒刑2
    年2月確定，嗣上開三案件，於107年5月23日經臺灣新北地
    方法院以107年度聲字第1887號裁定應執行有期徒刑3年3月
    確定，其中㈠、㈡二案已經接續執行後，於106年11月12日執
    行完畢，有臺灣高等法院被告前案紀錄表1份附卷足憑。是
    被告於前揭徒刑之執行完畢後，於5年內故意再犯本案有期
    徒刑以上之罪，均為累犯。又本院認本案尚無司法院釋字第
    775號解釋意旨所述因現行累犯規定不分情節、一律加重最
    低本刑，且不符合刑法第59條所定要件造成行為人罪刑不相
    當之情形，仍均依刑法第47條第1項規定加重其刑。
　2.就犯罪事實一㈢部分，被告已著手行竊，然尚未竊得財物即
    遭人發覺報警而未得手，為未遂犯，爰依刑法第25條第2項
    規定減輕其刑，並依法先加後減之。
  ㈥爰審酌被告被告正值壯年，不思以正途獲取財物，竟為本件3
    次竊盜犯行，欠缺尊重他人所有權之觀念，並衡酌被告終能
    坦承犯行，態度尚可，所竊取物品之價值，犯罪所生之危害
    ，暨被告自陳國中肄業之智識程度，收入不穩，離婚，無須
    扶養家人等一切情狀，分別量處如主文所示之刑，並諭知易
    科罰金之折算標準，並定其應執行刑與諭知易科罰金之折算
    標準。
四、沒收部分：
    未扣案之吊桿遙控器1個、電線、電纜線各1批，為被告犯罪
    事實一㈠竊盜犯行之犯罪所得，從而，應依刑法第38條之1第
    1項前段規定，在被告該次所犯罪名項下，諭知沒收之，於
    全部或一部不能沒收或不宜執行沒收時，依同條第3項規定
    ，追徵其價額。
據上論斷，應依刑事訴訟法第273條之1第1項、第299條第1項前
段、刑法第28條、第320條第1項、321條第2項、第1項第2款、第
47條第1項、第25條第2項、第41條第1項前段、第8項、第51條第
5款、第38條之1第1項前段、第3項，刑法施行法第1條之1第1項
，判決如主文。
中　　華　　民　　國　　111 　年　　5 　　月　　26　　日
                  刑事第四庭  法  官  楊心希
以上正本證明與原本無異。
如不服本判決應於收受送達後二十日內向本院提出上訴書狀，並
應敘述具體理由；其未敘述上訴理由者，應於上訴期間屆滿後二
十日內向本院補提理由書(均須按他造當事人之人數附繕本)「切
勿逕送上級法院」。
                              書記官  邱淑秋
中　　華　　民　　國　　111 　年　　5 　　月　　26　　日
附錄本案論罪科刑法條全文
中華民國刑法第320條
意圖為自己或第三人不法之所有，而竊取他人之動產者，為竊盜
罪，處5年以下有期徒刑、拘役或50萬元以下罰金。
意圖為自己或第三人不法之利益，而竊佔他人之不動產者，依前
項之規定處斷。
前二項之未遂犯罰之。

附表：
編號 犯罪事實 主文欄 1 起訴書犯罪事實欄一㈠ 林基琰犯竊盜罪，累犯，處有期徒刑伍月，如易科罰金，以新臺幣壹仟元折算壹日。 未扣案之犯罪所得吊桿遙控器壹個、電線、電纜線各壹批均沒收，於全部或一部不能沒收或不宜執行沒收時，追徵其價額。 2 起訴書犯罪事實欄一㈡  林基琰共同犯竊盜罪，累犯，處有期徒刑肆月，如易科罰金，以新臺幣壹仟元折算壹日。 3 起訴書犯罪事實欄一㈢ 林基琰共同犯毀壞安全設備竊盜未遂罪，累犯，處有期徒刑肆月，如易科罰金，以新臺幣壹仟元折算壹日。 

【附件】
            臺灣宜蘭地方檢察署檢察官起訴書
                                     111年度偵緝字第87號
                                     111年度偵緝字第88號
　　被　　　告　林基琰　男　43歲（民國00年0月00日生）
　　　　　　　　　　　　住宜蘭縣○○鄉○○村00鄰○○00號
                       （另案在法務部○○○○○○○○羈                         押中）
　　　　　　　　　　　　國民身分證統一編號：Z000000000號
上列被告因竊盜案件，已經偵查終結，認應該提起公訴，茲將犯
罪事實及證據並所犯法條分敘如下：
　　　　　　犯罪事實
一、林基琰前因竊盜案件，經臺灣宜蘭地方法院以105年度易字
    第127號判決處有期徒刑6月確定，甫於民國106年1月12日執
    行完畢。猶不知悔悟，復基於竊盜之犯意，分別於：
    （一）110年5月16日14時9分許，駕駛車號00-0000號自用小
    貨車，前往宜蘭縣○○鄉○○○路0號薛長興工業股份有限公司龍
    德場，竊取合發鋼構有限公司所有之電線、吊桿遙控器等物
    （市價約新臺幣18萬元），及薛長興工業股份有限公司所有
    之電纜線（市價約新臺幣18萬2千元），得手後即駕車離去
    。
    （二）110年11月20日0時許，與另名年籍不詳之成年男子，
    共同在宜蘭縣○○鄉○○路○段000號前，竊取陳章鴻所管領之車
    號0000-00號自用小貨車，得手後2人即一同駕車離去。
    （三）110年11月20日4時50分許，與另名年籍不詳之成年男
    子，共同搭乘上述竊得之車號0000-00號自用小貨車，前往
    宜蘭縣○○鄉○○路0段00號之東林檜木，並以繩索綁住貨車及
    鎖頭，再以貨車強拉之方式，破壞門上鎖頭，欲竊取林漢洲
    所管領之木頭，然尚未得手，林基琰即為警當場查獲。
二、案經合發鋼構有限公司、薛長興工業股份有限公司、陳章鴻
    、林漢洲訴由宜蘭縣政府警察局羅東分局、礁溪分局報告偵
    辦。
證據並所犯法條
一、（一）證據清單及待證事實：
編號 證據名稱 待證事實 1 被告林基琰之自白 全部犯罪事實。 2 證人李政穎、吳明宗　　之指證 全部犯罪事實。 3 車號00-0000號自用小貨車車籍資料 全部犯罪事實。 4 監視器影像翻拍相片 全部犯罪事實。 
一、（二）（三）證據清單及待證事實：
編號 證據名稱 待證事實 1 被告林基琰之自白 全部犯罪事實。 2 證人陳章鴻、林漢洲、謝明華之指證 全部犯罪事實。 3 車號00-0000號自用小貨車車籍資料 全部犯罪事實。 4 扣押物品目錄表、贓物認領保管單（車號0000-00號自用小貨車）、現場相片及監視器影像翻拍相片 全部犯罪事實。 
二、核被告林基琰所為，係犯刑法第320條第1項之竊盜罪嫌，及
    刑法第321條第1項第2款之加重竊盜未遂之罪嫌，所犯上開3
    罪，請予分論併罰。又被告前受有期徒刑之執行完畢後，5
    年以內故意再犯本案，為累犯，請依刑法第47條第1項規定
    及大法官釋字第775號解釋意旨加重其刑。
三、依刑事訴訟法第251條第1項提起公訴。
　　    此致
臺灣宜蘭地方法院
中　　華　　民　　國　 111　　年　　2 　　月　　15　　日
                              檢 察 官  黃正綱
本件正本，證明與原本無異　
中　　華　　民　　國　 111　　年　　2 　　月　　18　　日
                              書 記 官  陳淑惠  
所犯法條：
中華民國刑法第320條
（普通竊盜罪、竊佔罪）
意圖為自己或第三人不法之所有，而竊取他人之動產者，為竊盜
罪，處 5  年以下有期徒刑、拘役或 5 百元以下罰金。
意圖為自己或第三人不法之利益，而竊佔他人之不動產者，依前
項之規定處斷。
前二項之未遂犯罰之。
中華民國刑法第321條
（加重竊盜罪）
犯竊盜罪而有下列情形之一者，處 6 月以上、5 年以下有期徒
刑，得併科新臺幣 10 萬元以下罰金：
一、侵入住宅或有人居住之建築物、船艦或隱匿其內而犯之者。
二、毀越門扇、牆垣或其他安全設備而犯之者。
三、攜帶兇器而犯之者。
四、結夥三人以上而犯之者。
五、乘火災、水災或其他災害之際而犯之者。
六、在車站、埠頭、航空站或其他供水、陸、空公眾運輸之舟、
    車、航空機內而犯之者。
前項之未遂犯罰之。